# 股份支付等待期

提问人：song2003921 时间：2020-03-20 08:05:26
请问陈老师@chenyiwei：
IPO企业授予部分核心员工一定股权，当期办理了工商变更登记。如果员工 3 年内离职，大股东按原价及同期利息购回该股份。
请问这 3 年是等待期吗？

回答人：chenyiwei
一般可以理解 3 年是等待期，但因为IPO中的股份支付多少不规范，所以目前证监会审核实务中一般不认可此类股份支付费用的分期摊销，而更倾向于在授予日一次性确认。